---
title: "Statistical hw2"
author: "全金"
output: 
  pdf_document:
    latex_engine: xelatex
    number_sections: false
    toc_depth: 3
header-includes:
  - \usepackage[UTF8]{ctex}
date: "2025-03-16"
---

# 3

## (a)

iii
$$
\begin{aligned}
\text{Salary} &= 50 + 20 \cdot \text{GPA} + 0.07 \cdot \text{IQ} + 35 \cdot \text{Level} \\
&\quad + 0.01 \cdot (\text{GPA} \times \text{IQ}) - 10 \cdot (\text{GPA} \times \text{Level})
\end{aligned}
$$

- College
$$
\begin{aligned}
\text{Salary}_{\text{College}} &= 50 + 20\text{GPA} + 0.07\text{IQ} + 35(1) \\
&\quad + 0.01(\text{GPA} \times \text{IQ}) - 10(\text{GPA} \times 1) \\
&= 85 + 10\text{GPA} + 0.07\text{IQ} + 0.01(\text{GPA} \times \text{IQ})
\end{aligned}
$$

- High School
$$
\begin{aligned}
\text{Salary}_{\text{HS}} &= 50 + 20\text{GPA} + 0.07\text{IQ} + 0.01(\text{GPA} \times \text{IQ})
\end{aligned}
$$

$$
\text{Salary}_{\text{College}} - \text{Salary}_{\text{HS}} = 35 - 10\text{GPA}
$$

- When $35 - 10\text{GPA} > 0 \implies \text{GPA} < 3.5$, college graduates earn higher salaries.
- When $\text{GPA} > 3.5$, high school graduates earn higher salaries.


---

## (b)

```{r}
beta0 <- 50
beta1 <- 20
beta2 <- 0.07
beta3 <- 35
beta4 <- 0.01
beta5 <- -10

GPA <- 4.0
IQ <- 110
Level <- 1

salary <- beta0 + 
          beta1 * GPA + 
          beta2 * IQ + 
          beta3 * Level + 
          beta4 * (GPA * IQ) + 
          beta5 * (GPA * Level)

cat("Salary:", round(salary, 1), "kUSD")
```
## (c)
不对。系数大小不能直接推断统计显著性，需看其标准误和 p 值。

# 4

## (a)

训练：三次回归小于线性回归
三次模型包含更多参数，过拟合训练数据，训练 RSS 会更低。

## (b)

测试：线性小于三次。
三次回归可能过拟合。

## (c)

三次回归更低，参数更多更灵活。

## (d)

无法判断。若更接近线性则线性更小，若高度非线性则三次更小。

# 9

## (a)
```{r}

library(ISLR2)
data(Auto)
pairs(Auto[, -9])
```

## (b) 


```{r}

cor_matrix <- cor(Auto[, -9])
print(cor_matrix)
```

## (c)

```{r}
model <- lm(mpg ~ . - name, data = Auto)
summary(model)
```
i:是的，预测变量整体与响应变量mpg之间存在显著关系。


ii:在显著性水平α=0.05下，以下预测变量的p值小于0.05，具有统计显著性：
displacement，weight，year，origin。


iii:表示在其他变量不变的情况下，汽车的生产年份每增加1年，
mpg平均增加约0.75英里每加仑，说明随着时间推移，汽车的燃油效率有显著提升。
 


## (d) 

```{r}
par(mfrow = c(2, 2))
plot(model)
```
如图，残差图有明显离群点，杠杆图有异常高杠杆作用点。

## (e) 

```{r}
model_interaction <- lm(mpg ~ weight * year, data = Auto)
summary(model_interaction)
```
p-value < 2.2e-16远远小于0.05，说明交互项weight:year具有统计显著性。

## (f) 

```{r}
model_log <- lm(mpg ~ log(weight) + sqrt(horsepower), data = Auto)
summary(model_log)
model_log <- lm(mpg ~ sqrt(weight) + displacement + year, data = Auto)
summary(model_log)
model_log <- lm(mpg ~ (weight)^2 + displacement + year, data = Auto)
summary(model_log)
```
p-value均小于 2.2e-16

# 13

## (a)-(c)

```{r}
set.seed(1)
x <- rnorm(100)
eps <- rnorm(100, sd = sqrt(0.25))
y <- -1 + 0.5 * x + eps
```
y 的长度为 100， $\beta_0 = -1$，$\beta_1 = 0.5$。

## (d)-(f)

```{r}
plot(x, y, main = "Scatterplot of X vs Y")
model_linear <- lm(y ~ x)
summary(model_linear)
abline(model_linear, col = "red")
abline(a = -1, b = 0.5, col = "blue")
legend("topleft", legend = c("Least Squares", "Population"), col = c("red", "blue"), lty = 1)
```



## (g)

```{r}
model_quad <- lm(y ~ x + I(x^2))
summary(model_quad)
```
不能
二次项系数 p 值 = 0.164，说明二次项预测作用不显著，且未提升模型解释力或减少残差，因此未提高拟合度。


## (h)

```{r}
eps_low <- rnorm(100, 0, sqrt(0.1))  # sd = 0.316
y_low <- -1 + 0.5 * x + eps_low
model_low <- lm(y_low ~ x)
summary(model_low)
```
R^2提高，模型解释力提高，残差波动减小。

## (i)

```{r}
eps_high <- rnorm(100, 0, sqrt(0.5))  # sd = 0.707
y_high <- -1 + 0.5 * x + eps_high
model_high <- lm(y_high ~ x)
summary(model_high)
```
R^2下降，模型解释力降低，残差波动增大。


## (j)


```{r}
confint(model_linear)          
confint(model_low)      
confint(model_high)    
```
噪声水平直接影响置信区间的宽度和模型的解释能力，但不会引入估计偏差。在所有噪声条件下，线性回归均能有效识别X与Y的显著关系，体现了模型对噪声的鲁棒性。
