---
title: "statistical hw1"
author: "全金"
output: 
  pdf_document:
    latex_engine: xelatex
    number_sections: false
    toc_depth: 3
header-includes:
  - \usepackage[UTF8]{ctex}
date: "2025-03-10"
---
# (1)
## (a) 更好，大样本有助于训练复杂模型，避免过拟合。
## (b)光滑度低好，变量数大，样本数少时光滑模型不稳定，容易过拟合。
## (c) 更好,非线性适合光滑模型。
## (d) 光滑度低好，噪声大容易过拟合。

# (3)
## (a)
      平方偏差: 单调递减。
      方差: 单调递增。
      训练误差: 单调递减至接近零。
      测试误差: 先减后增。
      贝叶斯误差: 水平直线（常数）。
## (b)
      平方偏差：光滑度升高时，系统性拟合误差减小。
      方差：高维拟合方法对噪声敏感。
      训练误差：逐渐拟合直至完全过拟合。
      测试误差：逐渐拟合直至完全过拟合。
      贝叶斯误差：数据本身噪声决定，与模型无关。
# (8)
## (a)
```{r}
library(ggplot2)
library(ISLR2)
set.seed(123)
```
```{r}
college=read.csv("College.csv")
```
## (b)
```{r}
rownames(college)=college[,1]
#fix(college)
A=college
college=college[,-c(1,2)]
#fix(college)
```
## (c)

```markdown
### (i)

```{r}
summary(college)
```
```markdown
### (ii)

```{r}
pairs(college[,1:10])
```
```markdown
### (iii)

```{r}
boxplot(Outstate~Private,data =A,xlab ="Private",ylab="Outstate",main="Private-OUtside")
```
```markdown
### (iv)

```{r}
Elite=rep("No",nrow(college))
Elite[college$Top10perc>50]="Yes"
Elite=as.factor(Elite)
college=data.frame(college ,Elite)
boxplot(Outstate ~ Elite, data = college,xlab = "Elite", ylab = "Outstate",main="Elite-Outside") 
```
```markdown
### (v)

```{r}
par(mfrow=c(2,2))
hist(college$Apps, breaks=30, main="Apps")
hist(college$Grad.Rate, breaks=20, main="Grad.Rate")
hist(college$Expend, breaks=50, main="Expand")
hist(college$S.F.Ratio, breaks=40, main="S.F.Ratio")
```
```markdown
### (vi)

通过(iii)可看出，私立学校的学费普遍比公立学校高出$5000左右。
通过(iv)可看出，Top10%学校的学费也普遍比公立学校高$7000左右。
通过(v)可看出，学校的申请数量绝大多数在10000以内，极少超过20000份,
毕业率大致都在50%-80%左右，大学教育支出大部分都在$10000左右，师生率在13%左右。
```

# (10)
## (a)
```{r}
library(MASS)
#Boston
#?Boston
```
有506行，14列，每一行代表一个房子，每一列代表房子的一个指标。

## (b)
```{r}
pairs(Boston[, c("crim", "rm", "lstat", "medv")])
```
medv和lsat呈负相关，rm和medv呈正相关。
## (c)
犯罪率和交通便利程度，税收比例呈正相关，和地方房价呈负相关。
## (d)
```{r}
pairs(Boston[, c("crim", "tax", "ptratio", "dis")])
```
Boston郊外犯罪率不会特别高，反而是越靠近市中心越高；税率和师生比与郊区与否关系不大。
## (e)
```{r}
sum(Boston$chas)
```
## (f)
```{r}
median(Boston$ptratio)
```
## (g)
```{r}
lowestmedv=Boston[which.min(Boston$medv), ]
lowestmedv
```
该地区犯罪率和低收入人口比例都明显偏高，说明该地区就业情况糟糕，许多人为了谋生只能铤而走险。

## (h)

```{r}
cat("房间数 >7的区域数：", sum(Boston$rm > 7), "\n")
cat("房间数 >8的区域数：", sum(Boston$rm > 8), "\n")
```